【裁判字號】    97,消債更,938
【裁判日期】    981118
【裁判案由】    更生
【裁判全文】
臺灣桃園地方法院民事裁定           97年度消債更字第938號
聲請人
即債務人    甲○○
上列聲請人因消費者債務清理事件聲請更生，本院裁定如下：
    主  文
債務人甲○○自中華民國九十八年十一月十九日下午五時起開始
更生程序。
命司法事務官進行本件更生程序。
    理  由
一、按法院開始更生程序之裁定，應載明其年、月、日、時，並
    即時發生效力。次按法院裁定開始更生或清算程序後，得命
    司法事務官，進行更生或清算程序，必要時，得選任律師、
    會計師或其他適當之自然人或法人一人為監督人或管理人。
    消費者債務清理條例第45條第1 項、第16條第1 項分別定有
    明文。
二、本件債務人聲請意旨略以：債務人前依消費者債務清理條例
    第151 條第1 項規定，與最大債權銀行台新銀行為前置協商
    ，協商條件為分180 期、零利率，月付新台幣（下同）12,
    000 元，惟聲請人除積欠銀行債務約230 萬元外，尚欠債權
    人資產管理公司約46萬元，無法列入協商，而債權人資產管
    理公司現聲請執行聲請人之薪資三分之一，是聲請人之每月
    薪資經扣薪三分之一後，若再繳納協商款12,000元，尚不足
    以維持債務人最低基本生活所需，且債務人另需支付母親扶
    養費，根本無力履行前開協商條件，協商不成立。而其無擔
    保或無優先權之債務總額未逾1,200 萬元，復未經法院裁定
    開始清算程序或宣告破產，爰請求准予裁定開始更生等情。
三、按消費者債務清理條例立法意旨，乃在幫助陷於經濟上困境
    之債務人，得藉由更生或清算程序，走出經濟困境，避免走
    向絕路，實現憲法所保障之生命權。經查：債務人所主張之
    上開事實，業據提出財產及收入狀況說明書、95及96年度綜
    合所得稅各類所得清單、財團法人金融聯合徵信中心當事人
    綜合信用報告、費通知、桃園縣清潔管理服務業職業工會收
    據、各類所得扣繳暨免扣繳憑單、全國財產稅總歸戶財產查
    詢清單、郵局存摺封面及明細、97年1 月至9 月薪資單、本
    院民事執行處執行命令等影本為證，核無不實。而債務人97
    年1 至9 月平均薪為40,688元，此觀諸前開薪資單自明，經
    扣除債權人匯誠資產管理公司每月執行扣薪三分之一即13,5
    63元，每月協商款12,000元，扶養母親5,000 元、房租6,00
    0 元，所剩僅餘4,000 元，實不足維持聲請人個人基本生活
    需要，復依債務人所提出之全國財產稅總歸戶財產清單觀之
    ，債務人名下並無財產可供清償債務。綜上所述，堪認本件
    債務人確有不能清償債務之情事。再本件又查無債務人有消
    費者債務清理條例第6 條第3 項、第8 條或第46條各款所定
    駁回更生聲請之事由存在，則債務人聲請更生，應屬有據；
    並依首揭規定命司法事務官進行本件更生程序，爰裁定如主
    文。
中    華    民    國    98    年    11    月    18    日
                  民事第一庭    法  官  吳爭奇
上為正本係照原本作成。
本件不得抗告。
本裁定已於98年11月19日公告。
中    華    民    國    98    年    11    月    18    日
                                書記官  黃瓊儀


司法院資訊處製作；財團法人民間司法改革基金會備份。
